臺灣高等法院臺南分院民事裁定　　 100年度破抗字第9號
抗 告 人　陳昕智
　　　　
上列抗告人因破產宣告事件，對於中華民國100年9月26日臺灣臺
南地方法院所為裁定（100年度破字第13號）提起抗告，本院裁
定如下：
    主  文
抗告駁回。
抗告程序費用新台幣壹仟元由抗告人負擔。
    理  由
一、按「破產，對債務人不能清償債務者，宣告之」，破產法第
    57條定有明文，故宣告破產須以債務人不能清償所負債務為
    要件。又破產法第97條、第148條亦分別明定「財團費用及
    財團債務，應先於破產債權，隨時由破產財團清償之」、「
    破產宣告後，如破產財團之財產不敷清償財團費用及財團債
    務時，法院因破產管理人之聲請，應以裁定宣告破產終止」
    。依上開規定，如債務人已無財產，或其財產已不足支付財
    團費用，或破產財團雖勉強可組成，然其破產財團之財產尚
    不敷清償破產財團之費用及財團之債務，縱令宣告債務人破
    產，因其他破產債權人已無法藉由破產程序而受到任何清償
    之機會，而無從依破產程序清理其債務時，即無宣告破產之
    實益（司法院25年院字第1505號解釋、最高法院86年度台抗
    字第479號裁定參照）。
二、經查，依卷附抗告人所提出之債務人財產狀況說明書、債權
    人清冊等資料所示，抗告人共積欠板信商業銀行股份有限公
    司、新加坡星展銀行股份有限公司、萬泰商業銀行股份有限
    公司、臺中銀行商業股份有限公司高雄分公司、香港商香港
    上海匯豐銀行股份有限公司、臺灣新光商業銀行股份有限公
    司、元大商業銀行股份有限公司等金融機構共計新台幣（下
    同）1583萬8937元之債務未清償，至於抗告人之資產則僅有
    現款14萬元（原審卷第9至11頁）。抗告人現住所係在臺南
    市，依內政部公布之99年度臺南市每人每月最低生活費9,82
    9元，每人每年最低生活費即需11萬7948元（9,829元×12=1
    17,948元），以抗告人現有資產14萬元，顯不足以支付破產
    管理人報酬及抗告人暨家屬之必要生活費，抗告人破產財團
    之財產既不敷清償破產財團之費用及財團之債務，縱令宣告
    債務人破產，因其他破產債權人已無法藉由破產程序而受到
    任何清償之機會，亦無從依破產程序清理其債務，抗告人本
    件宣告破產之聲請，顯無宣告之實益，亦無開始進行破產程
    序之必要，原審裁定駁回抗告人破產宣告之聲請，洵無違誤
    ，抗告意旨空言指摘原裁定不當，求予廢棄，非有理由。
據上論結，本件抗告為無理由，依民事訴訟法第495條之1第1項
、第449條第1項、第95條、第78條，裁定如主文。
中    華    民    國   100    年    11    月    16    日
                  民事第一庭    審判長法  官  丁振昌
                                      法  官  林永茂
                                      法  官  曾平杉
上為正本係照原本作成。
本裁定除以適用法規顯有錯誤為理由外，不得再抗告。如提再抗
告，應於收受送達後十日內向本院提出再抗告狀（須附繕本），
並繳納再抗告費新台幣一千元。
提起再抗告應委任律師或具有律師資格之人之委任狀；委任有律
師資格者，另應附具律師資格證書及釋明委任人與受任人有民事
訴訟法第466條之1第1項但書或第2項所定關係之釋明文書影本。
中    華    民    國   100    年    11    月    17    日
                                      書記官  葉秀珍
【附註】
民事訴訟法第495條之1第2項準用同法第466條之1第1、2項規定
：
(1)對於第二審判決上訴，上訴人應委任律師為訴訟代理人。但上
  訴人或其法定代理人具有律師資格者，不在此限。
(2)上訴人之配偶、三親等內之血親、二親等內之姻親，或上訴人
  為法人、中央或地方機關時，其所屬專任人員具有律師資格並
  經法院認為適當者，亦得為第三審訴訟代理人。
民事訴訟法第466條之2第1項：
  上訴人無資力委任訴訟代理人者，得依訴訟救助之規定，聲請
  第三審法院為之選任律師為其訴訟代理人。